臺灣臺南地方法院柳營簡易庭民事判決
111年度營小字第79號
原      告  永豐商業銀行股份有限公司

法定代理人  陳嘉賢  
訴訟代理人  林博源  
被      告  吳登波  

上列當事人間請求清償債務事件，經本院柳營簡易庭於民國111
年3月8日言詞辯論終結，判決如下：
    主      文
一、被告應給付原告新臺幣57,073元，及其中新臺幣50,000元，
    自民國96年10月19日起至民國104年8月31日止，按週年利率
    百分之18.9計算之利息，暨自民國104年9月1日起至清償日
    止，按週年利率百分之15計算之利息。
二、訴訟費用新臺幣1,000元由被告負擔。
三、本判決得假執行。
    事實及理由
一、原告起訴主張：被告於民國93年7月間向原告(原名：安信信
    用卡股份有限公司，於95年11月13日更名為永豐信用卡股份
    有限公司，該公司於98年6月1日與原告合併，原告為存續公
    司）申辦信用卡(卡號：0000000000000000，下稱系爭信用
    卡)使用，依約被告得持信用卡於特約商店記帳消費或參加
    各項分期付款、預借現金或信用卡代償專案，但應於當期繳
    款截止日前清償或以循環信用方式繳付最低付款額，並按週
    年利率百分之18.9計付循環信用利息（依銀行法第47條之1
    規定，利息自104年9月1日起，改以週年利率百分之15計算
    ）。詎被告於96年1月29日繳付新臺幣(下同)2,370元後即再
    未為清償，至今仍積欠原告57,073元(消費款50,000元、利
    息6,120元、累計費用953元)及其利息，爰依消費借貸法律
    關係，請求被告給付上開款項等語。並聲明：如主文第1項
    所示。
二、被告則以：被告不識字，未在信用卡申請書上簽名，系爭信
    用卡非被告所申領，是他人帶被告去申辦的，申請文件上之
    用印，都是當初帶被告去申辦信用卡的人所蓋。並聲明：原
    告之訴駁回。
三、得心證之理由：
(一)原告主張之事實，業據提出與其所述相符之股份有限公司變
    更登記表、行政院金融監督管理委員會(下稱金管會)98年3
    月27日金管銀(六)字第09700529720號函、合併案公告、銀
    行營業執照、ING獅子卡專用申請書、消費繳款明細表、帳
    務資料表、信用卡契約條款、金管會104年5月25日金管銀票
    字第10440002810號函等件為證。本院審酌原告所提之證據
    資料，應堪信原告之主張為真實。從而，原告本於消費借貸
    法律關係，請求被告給付如主文第1項所示之金額、利息為
    有理由，應予准許。
(二)被告固抗辯其未在信用卡申請書簽名，未向原告申辦系爭信
    用卡等語。惟查，被告於系爭信用卡申辦時在場，然被告當
    時既未反對，而任由他人使用其國民身分證，在信用卡申請
    書上填具其個人資料，而以被告之名義申領系爭信用卡，堪
    認被告同意他人代理其向原告申領系爭信用卡使用。是被告
    抗辯未向原告申領系爭信用卡，要無可採。
四、綜上所述，原告依消費借貸法律關係請求被告給付如主文第
    1項所示之金額、利息，為有理由，應予准許。又本件係就
    民事訴訟法第436條之8第1項規定之小額訴訟事件所為被告
    敗訴之判決，依民事訴訟法第436條之20之規定，應依職權
    宣告假執行。
五、按訴訟費用，由敗訴之當事人負擔；法院為訴訟費用之裁判
    時，應確定其費用額，民事訴訟法第78條、第436條之19第1
    項分別定有明文。經核本件訴訟費用為1,000元（即第一審
    裁判費），依上開規定，自應由敗訴之被告負擔，爰確定訴
    訟費用負擔如主文第2項所示。
六、據上論結，本件原告之訴為有理由，依民事訴訟法第436條
    之23、第436條第2項、第78條、第436條之19第1項、第436
    條之20，判決如主文。
中    華    民    國   111    年    3     月     15   日
                  臺灣臺南地方法院柳營簡易庭
                              法     官  陳  協  奇
以上正本係照原本作成。
如不服本判決，應於送達後20日內，向本院提出上訴狀並表明上
訴理由（依民事訴訟法第436條之24第2項之規定，對於小額程序
之第一審判決提起上訴，非以其違背法令為理由，不得為之），
如於本判決宣示後送達前提起上訴者，應於判決送達後20日內補
提上訴理由書（須附繕本）。且上訴狀內應記載表明（一）原判
決所違背之法令及其具體內容。（二）依訴訟資料可認為原判決
有違背法令之具體事實。 
中　　華　　民　　國　　111 　年　　3 　　月　　15　　日
                              書　記　官  黃  玉  真